【裁判字號】    98,訴,814
【裁判日期】    980513
【裁判案由】    毒品危害防制條例
【裁判全文】
臺灣板橋地方法院刑事判決               98年度訴字第814號
公  訴  人  臺灣板橋地方法院檢察署檢察官
被      告  甲○○
上列被告因毒品危害防制條例案件，經檢察官提起公訴（98年度
毒偵字第304 號），本院依簡式審判程序判決如下：
    主  文
甲○○施用第一級毒品，累犯，處有期徒刑捌月。扣案之注射針
筒壹支沒收。
    事  實
一、甲○○前因施用毒品案件，經本院以96年度毒聲字第1147號
    裁定送觀察、勒戒後，認有繼續施用毒品之傾向，再經本院
    以96年度毒聲字第1666號裁定令入戒治處所施以強制戒治，
    嗣於民國97年6 月23日執行完畢釋放出所，並由臺灣板橋地
    方法院檢察署檢察官以97年度戒毒偵字第383 號為不起訴處
    分確定。
二、甲○○前因竊盜案件，經本院以95年度簡字第2830號刑事簡
    易判決分別判處有期徒刑三月、三月、三月，應執行有期徒
    刑七月，後因撤回上訴而確定；上開三案再經本院以96年度
    聲減字第1493號裁定各減其刑期二分之一，並定執行刑為有
    期徒刑三月又十五日確定，甫於96年7 月16日執行完畢。
三、詎甲○○仍未悛悔，於上開有期徒刑及強制戒治執行完畢後
    五年內，復基於施用第一級毒品海洛因之犯意，於97年12月
    27日晚間7 時許，在臺北縣三重市○○路○段46巷5 號1 樓
    之樓梯間內，以將海洛因粉末摻水稀釋後，再以針筒注入體
    內之方式，非法施用海洛因一次。嗣於97年12月28日夜間10
    時50分許，在臺北縣三重市○○街72巷41號前（起訴書誤載
    為臺北縣三重市○○路○段46巷5 號1 樓）為警查獲，並循
    線於上開三和路三段46巷5 號前扣得注射針筒一支。
四、案經臺北縣政府警察局三重分局報請臺灣板橋地方法院檢察
    署檢察官偵查起訴。
    理  由
一、本件被告甲○○所犯係死刑、無期徒刑、最輕本刑為三年以
    上有期徒刑以外之罪，其於準備程序中就被訴事實為有罪之
    陳述，經法官告知簡式審判程序之旨，並聽取公訴人及被告
    之意見後，本院業已於98年4 月29日依刑事訴訟法第273 條
    之1 第1 項之規定，合議裁定由受命法官獨任進行簡式審判
    程序，合先敘明。
二、前揭事實業據被告於警詢、偵訊及本院審理中均供承不諱，
    而其於上開時、地為警查獲後所採尿液經送臺灣檢驗科技股
    份有限公司以EIA 酵素免疫分析法初步檢驗及以GC/MS 氣相
    層析質譜儀法確認檢驗結果，確均呈鴉片類（嗎啡）陽性反
    應乙節，亦有該公司98年1 月13日編號UL/2009/10030 號濫
    用藥物檢驗報告、姓名代碼對照表各一紙附卷可稽，暨其施
    用毒品之器具注射針筒一支扣案可資佐證，被告之自白既有
    上開證據足資補強，應堪信為真實。據此，本案事證明確，
    被告犯行堪以認定。
三、經查被告前因施用毒品案件，經本院以96年度毒聲字第1147
    號裁定送觀察、勒戒後，認有繼續施用毒品之傾向，再經本
    院以96年度毒聲字第1666號裁定令入戒治處所施以強制戒治
    ，嗣於97年6 月23日執行完畢釋放出所，並由臺灣板橋地方
    法院檢察署檢察官以97年度戒毒偵字第383 號為不起訴處分
    確定等情，有上開不起訴處分書及臺灣高等法院被告前案紀
    錄表各一份在卷可參，其再犯本件施用第一級毒品之罪，係
    於強制戒治執行完畢釋放後五年內再犯毒品危害防制條例第
    10條第1 項之罪，依該條例第23條第2 項規定，應逕予論罪
    科刑。
四、論罪科刑部分：
(一)按海洛因係毒品危害防制條例第2 條第2 項第1 款所定之第
    一級毒品，故核被告所為，係犯上開條例第10條第1 項之施
    用第一級毒品罪。其施用前持有海洛因之行為，為其施用之
    高度行為所吸收，而不另論罪。
(二)被告前因竊盜案件，經本院以95年度簡字第2830號刑事簡易
    判決分別判處有期徒刑三月、三月、三月，應執行有期徒刑
    七月，後因撤回上訴而確定；上開三案再經本院以96年度聲
    減字第1493號裁定各減其刑期二分之一，並定執行刑為有期
    徒刑三月又十五日確定，甫於96年7 月16日執行完畢乙節，
    有上開被告前案紀錄表一份在卷可按，其受有期徒刑執行完
    畢後五年內，故意再犯本件有期徒刑以上之罪，為累犯，應
    依刑法第47條第1 項之規定加重其刑。
(三)本院爰審酌被告前已有因施用毒品而經觀察、勒戒及強制戒
    治之紀錄，有上開被告前案紀錄表一份在卷可按，猶再犯本
    件施用毒品犯行，可徵其悔意不深，遠離毒品之意志薄弱，
    惟其施用毒品係自戕行為，對他人法益尚無具體危害，及其
    施用毒品之動機，暨犯罪後坦承犯行之態度等一切情狀，量
    處如主文所示之刑，以資懲儆。
(四)扣案之注射針筒一支，係被告所有供犯本件施用毒品犯行所
    用之物，業據其供承在卷，爰併依刑法第38條第1 項第2 款
    之規定沒收之。
據上論斷，應依刑事訴訟法第273 條之1 第1 項、第299 條第1
項前段，毒品危害防制條例第10條第1 項，刑法第11條前段、第
47條第1 項、第38條第1 項第2 款，判決如主文。
本案經檢察官吳宗光到庭執行職務。
中    華    民    國    98    年    5     月    13    日
                  刑事第十三庭  法  官 張紹省
以上正本證明與原本無異。
如不服本判決應於送達後十日內向本院提出上訴狀。
                                書記官 周雅玲
中    華    民    國    98    年    5     月    13    日
附錄本案論罪科刑法條全文：
毒品危害防制條例第10條第1項
施用第一級毒品者，處六月以上五年以下有期徒刑。


司法院資訊處製作；財團法人民間司法改革基金會備份。
